最高法院刑事判決　　　　　　九十四年度台上字第四六三０號
　　上　訴　人　甲○○
　　　　　　　　　　　　巷85.
　　選任辯護人　宋永祥律師
　　　　　　　　陳芝荃律師
上列上訴人因公共危險案件，不服台灣高等法院台中分院中華民
國九十一年十一月二十一日第二審判決（九十一年度交上訴字第
一六一六號，起訴案號：台灣台中地方法院檢察署九十一年度偵
字第九八八二號），提起上訴，本院判決如下：
    主  文
原判決關於肇事遺棄罪部分撤銷，發回台灣高等法院台中分院。
其他上訴駁回。
    理  由
本件分兩部分說明之。
一肇事遺棄罪（發回）部分：
原判決引用第一審判決書之記載，認定上訴人甲○○於民國九十
一年五月十五日二十時二十分許，駕車由豐原市○○路左轉南陽
路時，自後擦撞右前方由林徐秀美所騎之機車肇事。致林徐秀美
人車倒地，受有左足部壓砸傷合併皮膚裂傷、左足踝部挫傷併腫
痛之傷害（過失傷害部分未提起告訴）。詎上訴人不停車救護，
反而駕車逃逸等情。因而維持第一審論處上訴人駕駛動力交通工
具肇事，致人傷害而逃逸罪刑之判決，駁回上訴人在第二審之上
訴。固非無見。
惟查，(一)、上訴人於第二審上訴狀內主張，渠肇事後於當日二十
一時四十分酒測得呼氣酒精濃度每公升為一．０四毫克，且於警
詢時用踢桌子、用手打牆壁，被害人在警詢筆錄中亦表示上訴
人「到派出所後發酒瘋」，可見上訴人到派出所時已屬精神恍惚
，事前駕車時之精神狀態更非良好，應無足之注意力知悉肇事
，足徵上訴人當時未察覺肇事，自無逃逸之犯意等情。而核閱林
徐秀美警詢筆錄，確實記載其供述：「甲○○到派出所後發酒瘋
自己用踢桌子及用手打牆壁，致甲○○自己與手受傷流血」
等語（見偵查卷第八頁）。是上開上訴人之辯解，似非無據。究
竟上訴人駕車當時之精神狀態如何？注意力能否集中？究否不足
以察覺肇事？上開有利之辯解，原審未詳加調查，原判決亦未說
明不予採信之理由，自屬調查未盡及理由不備之違誤。(二)、依卷
附診斷證明書記載，被害人係右足受傷（見偵查卷第十六頁），
第一審判決書事實欄卻記載被害人為左足受傷，顯與卷證資料不
符。原審不察，未予糾正，同屬違誤。(三)、上訴人於原審主張，
紀明志固有證述說在連續轉彎的時候有可能會撞到人，但是後來
他又證述說，開車的人有可能沒有發覺有撞到人，這後半句第一
審沒有紀錄到等語（見原審卷第二十九頁）。該紀明志是否曾證
謂上訴人有可能沒有發覺撞到人？其憑何事證作此推論？原審對
此有利上訴人之情事未深入審究明白，且對第一審判決採信紀明
志證陳，上訴人轉彎是有可能撞到被害人機車等詞，資以認定上
訴人犯罪之理由一節，仍予引用，難謂允洽。上訴人上訴意旨，
指摘原判決此部分為不當，非無理由，應認有撤銷發回更審之原
因。
二酒後駕駛動力交通工具罪（駁回）部分：
按刑事訴訟法第三百七十六條所列各罪之案件，經第二審判決者
，不得上訴於第三審法院，法有明文。本件上訴人甲○○因酒後
駕駛動力交通工具罪案件，原審係依刑法第一百八十五條之三論
處罪刑，核屬刑事訴訟法第三百七十六條第一款之案件。依首開
說明，既經第二審判決，自不得上訴於第三審法院，上訴人竟復
提起此部分上訴，顯為法所不許，應予駁回。
據上論結，應依刑事訴訟法第三百九十七條、第四百零一條、第
三百九十五條前段，判決如主文。
中　　華　　民　　國　九十四　年　　八　　月　二十五　日
                      最高法院刑事第五庭
                          審判長法官  吳　雄　銘
                                法官  池　啟　明
                                法官  郭　毓　洲
                                法官  吳　三　龍
                                法官  蘇　振　堂
      本件正本證明與原本無異
                                      書  記  官
中　　華　　民　　國　九十四　年　　八　　月　二十九　日
                                                      Ｌ
